# 确定借款费用资本化金额的资本化率

提问人：vienne007 时间：2018-02-22 15:36:14
请问，”本期用于计算确定借款费用资本化金额的资本化率“公式是什么？与附注中披露的其他内容有没有勾稽关系。
谢谢！

回答人：chenyiwei
“本期用于计算确定借款费用资本化金额的资本化率”仅针对占用一般借款的情形而言，具体计算可参照《讲解 2010 》中的例题18-12 （P259～ 260 ）。该资本化率与本期利息资本化金额之间存在一定的逻辑关系，但并不恒等。